臺灣臺北地方法院刑事判決　　　　　　　　　　　　　九十一年度自字第一四二號
　　自　訴　人　光泉食品股份有限公司　設台北市○○○路○段四號十八樓
　　代　表　人　乙○○
　　被　　　告　丙○○
右列被告因業務侵占案件，經自訴人提起自訴，本院判決如左：
    主  文
丙○○連續意圖為自己不法之所有，而侵占對於業務上所持有之物，處有期徒刑柒月
，緩刑貳年。
    事  實
一、丙○○自民國八十八年十月四月起至九十年十月一日止期間，受僱於位在台北市
    ○○○路三段四號十八樓光泉食品股份有限公司（下稱光泉公司），擔任業務人
    員一職，負責光泉公司銷貨及收取帳款等工作，為從事業務之人，該公司收款方
    式係於送貨日之翌月，將帳單寄給客戶，由業務人員至遲於送貨單寄達之當月底
    將貨款收回並交回光泉公司。竟基於意圖為自己不法所有之概括犯意，於附表所
    示月份，送貨予附表所示客戶，竟於送貨之翌月份，在附表所示客戶設址處，向
    附表所示客戶收取如附表所示貨款後，即連續在不詳處所，悉數予以侵吞入己，
    侵占所得款項計新臺幣（下同）三萬七千九百七十七元。
二、案經被害人光泉公司提起自訴。
    理  由
一、訊據被告丙○○對於右揭事實坦承不諱，核與自訴人狀訴及自訴代理人甲○○到
    庭所為之陳述大致相符，並有自訴人提出之挪用明細表一份、客戶拜訪表四張及
    被告之勞工保險卡一份附卷足憑，是本件事證明確，被告丙○○業務侵占犯行洵
    堪認定，應予依法論科。
二、核被告丙○○所為，係犯刑法第三百三十六條第二項之業務侵占罪。其先後六次
    犯行，時間緊接，犯罪構成要件相同，顯均係基於概括之犯意反覆為之，應依連
    續犯之規定論以一罪，並加重其刑。爰審酌被告於本院審理時坦承犯行，侵占所
    得三萬餘元，並已全部賠償（含理由三所指之二筆款項）乙節，此為自訴代理人
    甲○○及被告一致供陳及其犯罪目的、動機、手段等一切情狀，量處如主文所示
    之刑，以示懲儆，此外被告未曾受有期徒刑以上刑之宣告，有臺灣高等法院被告
    全國前案紀錄表一件在卷可徵，經此教訓後，應知警惕，當無再犯之虞，本院因
    認對其所宣告之刑，以暫不執行為適當，爰併予宣告緩刑二年，以勵自新。
三、自訴意旨另以：（一）被告丙○○另於九十年九月，送貨予客戶「五榖雜糧」，
    於翌月向該客戶收取貨款繳回公司時，短少貨款六百八十九元；（二）又於九十
    年九月間，應送貨品予「每一日便利超商敦化店」，詎未送達而將貨品侵占入己
    ，均另涉犯刑法第三百三十六條第二項之業務侵占罪嫌等語。然：
（一）按犯罪事實，應依證據認定之，無證據不得推定其犯罪事實，又不能證明被告
      犯行者，應諭知無罪之判決，刑事訴訟法第一百五十四條、第三百零一條第一
      項分別定有明文。
（二）自訴人自訴被告涉犯上開業務侵占罪嫌，無非係以自訴人指述結算客戶「五榖
      雜糧」貨款時，發現短少六百八十九元；「每一日便利超商敦化店」部分是因
      為本筆貨款之驗收單不是該店出具，該店乃拒絕付款等語，並提出客戶送貨簽
      單二張為主要論據。惟訊據被告丙○○堅詞否認就此部分有何業務侵占之犯行
      ，辯稱：六百八十九元那筆是客戶給伊的票金額開少了；每一日這家店，伊有
      送貨，該店亦有簽收等語。
（三）經查，自訴代理人甲○○陳稱：客戶「五榖雜糧」之六百八十九元部分，是少
      收帳款，當時未與客戶對帳，被告離職後，該店已結束營業，公司無法追查；
      「每一日便利超商敦化店」部分，他們有自己的驗收單，可是這件是用伊公司
      的簽單，所以客戶不願給付貨款給公司，但上面客戶簽收欄的店章確實是該店
      的店章等語（見本院九十一年四月十二日之審判筆錄），是被告所辯非全無可
      採，參以自訴代理人甲○○陳稱：沒有其他證據可證明被告此部分侵占，只能
      說是他送貨，「每一日便利超商敦化店」不付款，「五榖雜糧」少收貨款等語
      ，即難遽予推定被告業務侵占之犯行，惟自訴意旨認此部分與前開有罪部分有
      連續犯裁判上一罪關係，依審判不可分原則，爰不另為無罪之諭知，併此敘明
      。
據上論斷，應依刑事訴訟法第三百四十三條、第二百九十九條第一項前段，刑法第五
十六條、第三百三十六條第二項、第七十四條第一款，罰金罰鍰提高標準條例第一條
前段，判決如主文。
中　　　華　　　民　　　國　　　九十一　　　年　　五　　月　　　十　　　日
                                      臺灣臺北地方法院刑事第四庭
                                          法　官  陳　嘉　琪
右正本證明與原本無異。
如不服本判決，應於判決送達後十日內，向本院提出上訴狀。
                          書記官
中　　華　　民　　國　　　八十　　　　年　　　　　　　月　　　　　　　　日
